臺中高等行政法院裁定
111年度簡抗再字第4號
聲  請  人  黃保桐                                   



相  對  人  臺中市政府地方稅務局

代  表  人  沈政安                                   
上列當事人間退還稅款事件，聲請人對於中華民國111年2月16日
本院110年度簡抗再字第11號裁定，聲請再審，本院裁定如下：
　　主  文
一、再審之聲請駁回。
二、再審訴訟費用由聲請人負擔。
　　理  由
一、按行政訴訟法第236條之2第4項規定：「簡易訴訟程序之抗
    告、再審及重新審理，分別準用第4編至第6編規定。」第27
    5條第1項規定：「再審之訴專屬為判決之原行政法院管轄。
    」第283條規定：「裁定已經確定，而有第273條之情形者，
    得準用本編之規定，聲請再審。」查本件聲請人係對於本院
    110年度簡抗再字第5號裁定聲請再審，依上開說明，自專屬
    本院管轄。
二、次按行政訴訟法第277條第1項第4款規定：「再審之訴，應
    以訴狀表明下列各款事項，並添具確定終局判決繕本，提出
    於管轄行政法院為之：……四、再審理由及關於再審理由並遵
    守不變期間之證據。」第278條第1項規定：「再審之訴不合
    法者，行政法院應以裁定駁回之。」準此，簡易訴訟程序當
    事人對於確定終局裁定有行政訴訟法第273條之情形者，固
    得依行政訴訟法第236條之2第4項準用行政訴訟法第5編再審
    程序之規定，聲請再審，但應依行政訴訟法第283條準用第2
    77條第1項第4款之規定表明再審理由，此為法定必要程式。
    所謂表明再審理由，必須指明確定裁定有如何合於再審事由
    之具體情事，始為相當。如僅泛言有何條款之再審事由，而
    無具體情事者，尚難謂已合法表明再審理由，其所為再審之
    聲請，即屬不合法，法院無庸命其補正，得逕以裁定駁回之
    。
三、緣聲請人前向相對人請求退還土地增值稅及地價稅，經相對
    人否准所請後，提起訴願遭決定不受理，提起行政訴訟，經
    臺灣臺中地方法院行政訴訟庭108年度稅簡字第6號裁定駁回
    。聲請人不服，提起抗告，經本院108年度簡抗字第8號以抗
    告無理由裁定駁回確定在案。嗣聲請人先後多次聲請再審，
    分別經本院以109年度簡抗再字第2號、109年度簡抗再字第7
    號、109年度簡抗再字第10號、109年度簡抗再字第13號、11
    0年度簡抗再字第2號、110年度簡抗再字第5號、110年度簡
    抗再字第11號等裁定駁回在案。聲請人仍不服，又對本院11
    0年度簡抗再字第11號裁定（下稱原確定裁定）聲請本件再
    審。
四、聲請意旨略以：
　　鈞院以聲請人見解錯誤為駁回理由，顯然無視事實存在（稅
    捐稽徵法第6條未明訂有債權人必須代債務人繳納稅款），
    而法律是立法委員制定，條文是死的，鈞院怎自為判定聲請
    人見解；鈞院未針對聲請人主張實體理由提出事實論述，均
    以程序問題裁定駁回；相對人未提出相關徵稅、租稅有所依
    據條文，未就代理債務人繳納稅款金額提出答辯，僅以程序
    時間加以答辯，為此依行政訴訟法第273條規定聲請再審等
    語。並聲明：撤銷訴願決定暨退還聲請人代債務人所繳納增
    值稅、地價稅計有新臺幣116,436元。
五、相對人答辯略以：
　　聲請人對原確定裁定聲請再審，泛言陳稱鈞院未就其主張實
    體理由提出事實論述，及相對人未提出相關徵稅、租稅有所
    依據條文，未就代理債務人繳納稅款金額提出答辯等由，而
    未就該確定裁定認其程序不合法事項具體表明再審事由，難
    謂已合法表明再審理由，其所為再審之聲請，即屬不合法等
    語，並聲明：駁回再審聲請。
六、本院查：
  1.經查，原確定裁定駁回再審聲請部分，係以聲請人對於本院
    110年度簡抗再字第5號裁定聲請再審，並未指明該裁定有如
    何符合再審事由之具體情事，其再審之聲請為不合法，乃從
    程序上裁定駁回之（見原確定裁定第3頁，本院卷第21頁）
    。
  2.聲請人上述主張，仍執原審未就實體裁判，而相對人亦未提
    出相關徵稅依據，僅以程序時間加以答辯等語，核其意旨無
    非就前訴訟程序之不服再行爭執，然就原確定裁定以其聲請
    再審為不合法而駁回，究有何行政訴訟法第273條第1項各款
    之再審事由並未陳明。是聲請人本件聲請再審，難認已具體
    指明原確定裁定有何符合其所稱之再審事由，自不合法，應
    予駁回。
七、結論：本件聲請再審為不合法。　　　　
中　　華　　民　　國　　111 　年　　5 　　月　　27　　日
                臺中高等行政法院第二庭
                          審判長法  官  沈  應  南
                                法  官  陳  文  燦
                                法  官  莊  金  昌
以上正本證明與原本無異。
本裁定不得抗告。
中　　華　　民　　國　　111 　年　　5 　　月　　27　　日
                                書記官  許  騰  云